# 请教陈老师:关于受捐赠获得的存货处理及所得税问题

提问人：edelweisszy 时间：2017-07-02 12:26:44
请教陈老师，目前企业捐赠获得了一批存货(煤炭)，但由于系统原因，对这批煤炭只能入数量而无法入单价金额，那么在这种情况下，应该如何进行账务处理呢，对应的捐赠收入企业所得税又该如何确认呢。 目前我们想的处理方法是:在系统中先入数量，这样就会导致单位价格下降，出库的时候相应的成本也会减少，这样就会使得(收入-成本)比之前增加，能否将这部分差额确认为营业外收入，缴纳所得税呢，这样处理合规吗。 陈老师是否有其他方法，谢谢陈老师!

回答人：chenyiwei
为何可以受赠煤炭？是否确实属于无条件的捐赠，是否与其他交易或者事项存在关联？捐赠方是否为关联方？捐赠的目的是什么？

提问人：edelweisszy 时间：2017-07-03 07:38:47
陈老师，这批煤炭是实验用煤，是关联方无条件捐赠的，原本是想给钱，后来直接买了煤赠送了。

回答人：chenyiwei
因为是关联方捐赠，因此按公允价值入账，同时贷记资本公积。